【裁判字號】    89,簡上,12
【裁判日期】    890517
【裁判案由】    竊盜
【裁判全文】
臺灣宜蘭地方法院刑事判決                          八十九年度簡上字第一二號
    上  訴  人  臺灣宜蘭地方法院檢察署檢察官
    被      告  甲○○
右列上訴人因被告竊案件，不服臺灣宜蘭地方法院宜蘭簡易庭八十八年度宜簡字第
一八二號，中華民國八十八年十二月二日第一審判決（起訴案號：臺灣宜蘭地方法院
檢察署八十八年度偵字第三四四八號）提起上訴，及移送併案（同署八十八年度偵字
第三八九０號），本院判決如左：
    主  文
原判決撤銷。
甲○○連續竊盜，處有期徒刑月，緩刑年。
    事  實
一、甲○○意圖為自己不法所有，並基於竊盜之概括犯意，先於民國八十八年八月二
    十二日十四時許，在宜蘭縣礁溪鄉○○路二四七號前，以接線方式竊得乙○○所
    有車牌號碼ＤＳＣ─四七五號輕型機車一部，作為代步工具，嗣於同年月二十七
    日十一時許，為警在宜蘭縣礁溪鄉○○路、溫泉路口查獲。復於同年十月十一日
    凌晨在宜蘭縣礁溪鄉○○路二四五號前，以相同方式再度竊取上開機車，得手後
    於同年月十四日，在宜蘭縣礁溪鄉○○路、和平路口為警查獲。
二、案經宜蘭縣警察局礁溪分局報告臺灣宜蘭地方法院檢察署檢察官偵查起訴及移送
    併案審理。
    理  由
一、訊據被告甲○○對在右揭時地連續竊取同一部機車以為代步工具之事實，迭於警
    訊及偵審時坦承不諱，核與證人乙○○於警訊中證述情節相符，復有贓物認領保
    管收據一紙附卷可稽，足認被告自白與事實相符，事證明確，被告之犯行堪以認
    定。
二、核被告所為，係犯刑法第三百二十條第一項之竊盜罪。又被告先後二次竊盜犯行
    ，時間緊接，反覆為之，所犯構成要件相同，顯係基於概括犯意為之，為連續犯
    ，應依刑法第五十六條之規定以一罪論，並加重其刑。至被告第二次竊取機車之
    事實，雖未據公訴人起訴，惟本院認該部分事實與前開起訴有罪之事實，具有連
    續犯之裁判上一罪關係，即為起訴效力所及，自得併予審酌。原審認被告罪證明
    確，予以論罪科刑，固非無見。惟查被告承同一概括犯意，復於八十八年十月十
    一日，再度竊得同一機車之犯行，原審未及併予審理，尚有未洽，檢察官上訴意
    旨執此指摘原判決不當，為有理由，自應由本院將原判決撤銷改判。審酌被告經
    警查獲後仍再次竊盜，不知警惕，惟念其犯後坦承犯行，態度良好等一切情狀，
    爰酌情量處如主文所示之刑。又查被告未曾受有期徒刑以上刑之宣告，此有被告
    全國前案紀錄表一紙可佐，其年紀尚輕，經此偵審程序當知警醒，本院因認對被
    告所宣告之刑以暫不執行為適當，併予宣告緩刑三年。
據上論斷，應依刑事訴訟法第四百五十五條之一第三項、第三百六十九條第一項，刑
法第五十六條、第三百二十條第一項、第七十四條第一款，判決如主文。
本案經檢察官吳慧蘭到庭執行職務。
中      華      民      國     八十九     年     五     月    十七      日
                                  臺灣宜蘭地方法院刑事第一庭
                                      審判長法  官  林  明  山
                                            法  官  李  毓  華
                                            法  官  陳  嘉  年
右正本證明與原本無異。
本件不得上訴。
                                            書記官  莊  錫  聰
中      華      民      國     八十九     年     五     月    十八      日
刑法第三百二十條第一項
意圖為自己或第三人不法之所有，而竊取他人之動產者，為竊盜罪，處五年以下有期
徒刑、拘役或五百元以下罰金。


司法院資訊處製作；財團法人民間司法改革基金會備份。
